【裁判字號】    99,易,2154
【裁判日期】    990930
【裁判案由】    毒品危害防制條例
【裁判全文】
臺灣臺北地方法院刑事判決              99年度易字第2154號
公  訴  人  臺灣臺北地方法院檢察署檢察官
被      告  甲○○
上列被告因違反毒品危害防制條例案件，經檢察官提起公訴（99
年度毒偵字第1133號、99年度毒偵緝字第78號），本院判決如下
：
    主  文
甲○○施用第二級毒品，累犯，處有期徒刑柒月。又施用第二級
毒品，累犯，處有期徒刑柒月，扣案之吸食器壹組及殘渣袋三只
均沒收。應執行有期徒刑壹年，扣案之吸食器壹組及殘渣袋三只
均沒收。
    事  實
一、甲○○前於民國八十七年間因施用毒品案件，經本院以八十
    七年度毒聲字第三四號裁定送觀察、勒戒後，認無繼續施用
    毒品傾向，由臺灣臺北地方法院檢察署檢察官於八十七年六
    月十五日以八十七年度偵字第一○七四八號為不起訴處分確
    定；又於九十一年間因施用毒品案件，經本院以九十一年度
    毒聲字第一○八八號裁定令入勒戒處所觀察、勒戒，因認有
    繼續施用之傾向，經本院以九十一年度毒聲字第一九九七號
    裁定令入戒治處所施以強制戒治，於九十二年四月十五日停
    止戒治處分出監，刑責部分經臺灣高等法院以九十二年度上
    訴字第ㄧ○四八號判決各判處有期徒刑七月、八月，應執行
    有期徒刑一年二月確定，復因違反槍砲彈藥刀械管制條例案
    件，經本院以九十一年度訴字第六九九號判決判處有期徒刑
    一年六月確定，再因竊盜案件，經本院以九十一年度簡上字
    第三三二號判決判處有期徒刑六月確定，上開三案件，經本
    院以九十三年度聲字第四○七號裁定應執行有期徒刑二年十
    月確定，於九十四年十月十九日假釋出監，並於九十五年三
    月二十七日假釋期滿未經撤銷而以執行完畢論。又因違反槍
    砲彈藥刀械管制條例案件，經臺灣板橋地方法院以九十七年
    度簡字第五四一五號判決判處有期徒刑六月確定，於九十八
    年六月十八日縮刑期滿執行完畢。惟甲○○猶不思戒除惡習
    ，基於施用第二級毒品甲基安非他命之犯意，分別於(一)九十
    八年十月二十三日凌晨某時許，在臺北縣烏來鄉○○○○○
    路旁，以將甲基安非他命置入玻璃球內燒烤吸食煙霧之方式
    ，施用第二級毒品甲基安非他命一次；(二)九十九年三月三日
    某時許，在臺北縣烏來鄉福山工地旁，以將甲基安非他命置
    入玻璃球內燒烤吸食煙霧之方式，施用第二級毒品甲基安非
    他命一次。嗣於九十九年三月四日下午一時二十四分許，在
    臺北縣新店市○○路六九五巷口，因他案通緝為警查獲，始
    悉上情，並扣得被告所有供本件上開(二)施用毒品所用之吸食
    器一組及殘渣袋三只。
二、案經臺北縣政府警察局新店分局報請臺灣臺北地方法院檢察
    署檢察官偵查起訴。
    理  由
一、按傳聞法則之重要理論依據，在於傳聞證據未經當事人之反
    對詰問予以核實，乃予排斥，惟若當事人已放棄對原供述人
    之反對詰問權，於法院審判時表明同意該等傳聞證據可作為
    證據，基於證據資料愈豐富，愈有助於真實發現之理念，並
    貫徹刑事訴訟法修法加重當事人進行主義之精神，確認當事
    人對於證據能力有處分權之制度，傳聞證據經當事人同意做
    為證據，法院認為適當者，亦得為證據。另當事人於調查證
    據時，對於傳聞證據表示「沒有意見」，而未於言詞辯論終
    結前聲明異議，應視為已有將該等傳聞證據採為證據之同意
    ，此刑事訴訟法第一百五十九條之五定有明文。本案被告甲
    ○○於本院審理程序中已表示對卷內人證、書證、物證之證
    據能力均無意見，本院審理時，被告對被告以外之人於審判
    外之陳述之證據能力並未表示意見，迄本院言詞辯論終結前
    ，被告亦未爭執本案證據之證據能力，依刑事訴訟法第一百
    五十九條之五第二項之規定，應視為被告已同意本案相關之
    傳聞證據均可做為證據，本院斟酌本案卷內之證據並非非法
    取得，亦無證明力明顯過低之情形，且經本院於審判期日依
    法進行證據之調查、辯論，被告於訴訟上之程序權，已受保
    障，前揭各該證據，均得採為證據。
二、上揭犯罪事實，業據被告於本院審理時坦承不諱，經核與被
    告二次為警查獲後，經警採集其尿液檢體送驗結果，均呈安
    非他命、甲基安非他命之陽性反應相符，此有臺北縣政府警
    察局新店分局查獲毒品危害防制條例案被移送者姓名代碼對
    照表、台灣檢驗科技股份有限公司九十八年十一月十日及九
    十九年三月二十三日濫用藥物檢驗報告二份在卷可稽（見臺
    灣臺北地方法院檢察署九十八年度毒偵字三四六五號卷第四
    頁及第三三頁、九十九年度毒偵字第一一三三號卷第二○頁
    及第四一頁），此為鑑定機關本於專業知識及以精密儀器測
    試後所得之結論，自可憑信。故被告自白其於前揭時地施用
    甲基安非他命二次之供述，應與事實相符，而堪採信。按毒
    品危害防制條例於九十二年七月九日修正公布，自九十三年
    一月九日施行，其中第二十條、第二十三條將施用毒品之刑
    事處遇程序區分為「初犯」、「五年內再犯」、「五年後再
    犯」。依其立法理由之說明：「初犯」，經觀察、勒戒或強
    制戒治，應為不起訴處分或不付審理之裁定；經觀察、勒戒
    或強制戒治執行完畢釋放後，「五年內再犯」者，因其再犯
    率甚高，原實施之觀察、勒戒及強制戒治既已無法收其實效
    ，爰依法追訴或裁定交付審理。至於經觀察、勒戒或強制戒
    治執行完畢釋放後，「五年後再犯」者，前所實施之觀察、
    勒戒或強制戒治已足以遮斷其施用毒品之毒癮，為期自新及
    協助其斷除毒癮，仍適用「初犯」規定，先經觀察、勒戒或
    強制戒治之程序。從而依修正後之規定，僅限於「初犯」及
    「五年後再犯」二種情形，始應先經觀察、勒戒或強制戒治
    程序。倘被告於五年內已再犯，經依法追訴處罰，縱其第三
    次（或第三次以上）再度施用毒品之時間，在初犯經觀察、
    勒戒或強制戒治執行完畢釋放五年以後，已不合於「五年後
    再犯」之規定，且因已於「五年內再犯」，顯見其再犯率甚
    高，原實施觀察、勒戒或強制戒治，已無法收其實效，即應
    依該條例第十條處罰（最高法院九十七年度第五次刑事庭會
    議決議參照）。經查，被告前於八十七年間因施用毒品案件
    ，經本院以八十七年度毒聲字第三四號裁定送觀察、勒戒後
    ，認無繼續施用毒品傾向，由臺灣臺北地方法院檢察署檢察
    官於八十七年六月十五日以八十七年度偵字第一○七四八號
    為不起訴處分確定；又於九十一年間因施用毒品案件，經本
    院以九十一年度毒聲字第一○八八號裁定令入勒戒處所觀察
    、勒戒，因認有繼續施用之傾向，經本院以九十一年度毒聲
    字第一九九七號裁定令入戒治處所施以強制戒治，於九十二
    年四月十五日停止戒治處分出監，刑責部分經臺灣高等法院
    以九十二年度上訴字第ㄧ○四八號判決各判處有期徒刑七月
    、八月，應執行有期徒刑一年二月確定，並於九十五年三月
    二十七日縮刑期滿執行完畢等情，有卷附臺灣高等法院被告
    前案紀錄表一紙在卷可佐。則本件被告上揭二次施用第二級
    毒品安非他命之犯行，雖係於其八十七年之觀察、勒戒執行
    完畢釋放後五年後所為，但其自八十七年經本院裁定為第一
    次觀察勒戒後，於五年內之九十一年間即已因「再犯」施用
    毒品案件，經本院裁定令入勒戒處所為觀察、勒戒、強制戒
    治及臺灣高等法院判處應執行有期徒刑一年二月確定，則被
    告本件所為已係「三犯」，縱其第三次再度施用毒品之時間
    ，在初犯經觀察、勒戒執行完畢釋放五年以後，揆諸前揭最
    高法院刑事庭決議之意旨，因認已不合於「五年後再犯」之
    規定，且被告已於「五年內再犯」，顯見其再犯率甚高，原
    實施觀察、勒戒或強制戒治，已無法收其實效，已無就被告
    實施觀察、勒戒及強制戒治，以助其斷除毒癮之必要，應逕
    依毒品危害防制條例第十條之規定起訴處罰，故被告於前開
    觀察、勒戒執行完畢釋放後五年內再犯後，再次施用甲基安
    非他命之犯行事證明確，堪以認定，應予依法論科。
三、查甲基安非他命係屬毒品危害防制條例所定之第二級毒品。
    是核被告所為，均係犯毒品危害防制條例第十條第二項之施
    用第二級毒品罪。其二次持有第二級毒品甲基安非他命之低
    度行為，分為施用之高度行為所吸收，均不另論罪。被告所
    犯上開二罪，犯意各別，行為互殊，應予分論併罰。查被告
    前有如事實欄所載之犯罪科刑及執行完畢之紀錄，此有臺灣
    高等法院被告前案紀錄表在卷可按，其前受有期徒刑執行完
    畢，於五年以內故意再犯上開有期徒刑以上之各罪，均為累
    犯，均應依刑法第四十七條第一項規定，均加重其刑。爰審
    酌被告經觀察、勒戒處分後，已再次施用毒品，猶不知有所
    警惕而稍斂其行，復再度施用毒品，足見其陷溺已深，惟因
    施用毒品僅係戕害其自己身心並無加害他人，兼衡其犯罪後
    坦承犯行、態度尚稱良好等一切情狀，分別量處如主文所示
    之刑，並定其應執行之刑，以示懲戒。至於扣案之吸食器一
    組及殘渣袋三只，為被告所有，且供本件犯罪事實欄一(二)施
    用第二級毒品所用之物，業據被告供承在卷，爰依刑法第三
    十八條第一項第二款宣告沒收。另有關九十八年十月二十三
    日被告為警查獲當日扣得之毒品吸食器一組、殘渣袋一個、
    吸管三枝、電子磅秤一個及熱溶膠棒一支，並無證據足認與
    本案有何直接關連，爰不另為沒收之諭知，併此敘明。
據上論斷，應依刑事訴訟法第二百九十九條第一項前段，毒品危
害防制條例第十條第二項，刑法第十一條前段、第四十七條第一
項、第五十一條第五款、第三十八條第一項第二款，判決如主文
。
本案經檢察官文家倩到庭執行職務
中    華    民    國    99    年    9    月     30    日
                  刑事第十八庭  法  官  林玉蕙
上正本證明與原本無異。
如不服本判決應於收受送達後10日內向本院提出上訴書狀，並應
敘述具體理由；其未敘述上訴理由者，應於上訴期間屆滿後20日
內向本院補提理由書（均須按他造當事人之人數附繕本）「切勿
逕送上級法院」。
                                書記官  陳怡君
中    華    民    國    99    年    9     月    30    日
附錄本案論罪科刑法條
毒品危害防制條例第10條
施用第一級毒品者，處 6 月以上 5 年以下有期徒刑。
施用第二級毒品者，處 3 年以下有期徒刑。

司法院資訊處製作；財團法人民間司法改革基金會備份。
